【裁判字號】    90,婚,1244
【裁判日期】    901217
【裁判案由】    離婚
【裁判全文】
臺灣板橋地方法院民事判決  九十年度婚字第一二四四號
    原      告  乙○○
    被      告  甲○○
右當事人間請求離婚事件，本院判決如左：
    主    文
原告之訴駁回。
訴訟費用由原告負擔。
    事    實
甲、原告方面：
  一、聲明：求為判決﹕
      （一）准原告與被告離婚。
      （二）訴訟費用由被告負擔。
  二、陳述：
      （一）兩造於民國（下同）八十四年一月一日結婚，婚後夫感情初尚融洽，嗣
            因經濟上問題時有爭執，復因原告上班關係回娘家台北縣板橋市○○路
            ○段二九九巷六號四樓居住，詎被告於九十年十月六日上午十時許，在
            前開住處傷害原告，致原告受有右腳、右手腕挫傷，原告為此依民法第
            一千零五十二條第三款夫妻一方受他方不堪同居之虐待，訴求判決離婚
            。
      （二）被告在我失蹤的那段期間，他打電話給我家人，告訴我爸爸說如果我不
            出面就要對我妹妹不利，被告三年前也打過我，最近的事是他扯我，不
            是打我，我們沒有住在一起是因為上班的關係。他在打我之前我就不想
            接到他的電，平常除了上班之外，他也跟蹤我，說我是妖魔轉世，我不
            想跟他生活。
  三、證據：提出診斷證明書一紙為證。
乙、被告方面：
  一、聲明：如主文所示。
  二、陳述：兩造結婚數年夫妻感情原本融洽並生有二子，詎自九十年七月間起原告
      因在電動遊樂場上班後，忽反常態，常常深夜下班後出外玩至天亮才歸住處及
      有時故意躲避被告失去連，被告並常勸原告換個正常的工作，但原告不接受，
      更不擇手段欲離婚，原告便在九十年十月二十一日無故失蹤，被告便報警，直
      至九十年十一日月七日為警尋獲，惟原告未通知被告僅通知其父親，並要求不
      要通知被告，事後被告向原告之父詢及此事，未獲善意回答，惟被告認原告係
      受外界一時引誘，原告天生本性善良，是賢妻良母，被告不願讓子女淪為單親
      家庭。至被告九十年十月六日當天並非毆打原告，僅因被告至原告家見原告仍
      躺在床上，我就搶她手機看，她就把手機拿回去，是我動作比較大，我沒有打
      ，我只是搖她醒來，沒有拉她；以前兩造吵架一定有，我有摔東西，但沒有打
      她，我也沒有恐嚇他家人。
  三、證據：提出受理查尋人口案件登記表影本二紙、報紙剪報影本三紙、書函影本
      二紙為証。
丙、本院依職權調閱兩造戶籍登記資料。
    理    由
甲、程序方面：
    按離婚之訴，專屬夫妻之住所地或夫、妻死亡時住所地之法院管轄。但訴之原因
    事實發生於夫或妻之居所地者，得由各該居不可歸責事由地之法院管轄，民事訴
    訟法第五百六十八條第一項定有明文，經查，原告主張離婚事實之發生地係在台
    北縣民生路三段二九九巷六號四樓，是本件本院有管轄權，核先敘明。
一、按當事人主張有利於己之事實者，就其事實有舉證之責任；又夫妻之一方受他方
    不堪同居之虐待者固得向法院請求離婚，民事訴訟法第二百七十七條、民法第一
    千零五十二條第一項第三款分別定有明文。又所謂不堪同居之虐待，係指予以身
    體上或精神上不可忍受之痛苦，致不堪繼續同居者而言，如非客觀的已達於此程
    度，不容夫妻之一方，以主觀之見解，任意請求與他方離婚，最高法院三十四年
    台上字第三九六八號著有判例。且一方之行為不檢而他方一時忿激，致有過當之
    行為，不得即謂不堪同居之虐待︵最高法院二十三年度上字第四五五四號判例意
    旨參照︶。
二、經查原告主張兩造為夫妻，業據本院依職權調閱兩造之戶籍登記資料中配偶欄記
    載查明，而查原告雖主張於於該民國（下同）九十年十月六日上午十一時許，遭
    被告毆打，致原告右腳、右手腕挫傷，此固據原告提出診斷證明書一紙為證，然
    依該原告所提驗傷診斷證明書所載受有之右腳、右手腕挫傷之程度，在客觀上是
    否已達身體上或精神上不可忍受之痛苦，致不堪繼續同居，原告並未能舉證以實
    其說，且原告於本院言詞辯論時亦陳稱是被告拉她，造成的，並非打她，復被告
    所供該夫妻間上開家庭暴力之發生，無非因被告欲查看原告手機通話記錄，為原
    告搶回時所致，非有意之傷害行為，此亦為原告當場所不爭，是認被告上開傷害
    原告之行為應係偶發之事故所致，而原告主張其他恐嚇、跟蹤之事實，為被告所
    認，復未能舉証以實其說，是其復末能就此主張其餘有何受身體或心理上之傷害
    而達於不堪同居虐待之具體證據供佐證，從而本院揆諸前開判例意旨，尚難謂為
    原告有受不堪同居虐待之事證，從而原告援引民法第一千零五十二條第三款規定
    請求准與被告離婚，顯無理由，應予駁回。
三、據上結論，本件原告之訴為無理由，依民事訴訟法第七十八條，判決如主文。
中      華      民      國    九十    年      十二      月    十七      日
                                  臺灣板橋地方法院家事法庭
~B法      官  李釱任
右正本證明與原本無異
中      華      民      國    九十      年     十二     月     十八     日
~B法院書記官  廖宮仕


司法院資訊處製作；財團法人民間司法改革基金會備份。
